臺灣高等法院臺中分院刑事判決
110年度上訴字第1149號
上  訴  人  臺灣南投地方檢察署檢察官
上  訴  人  
即  被  告  李明昌
選任辯護人  羅金燕律師
上列上訴人等因被告違反毒品危害防制條例案件，不服臺灣南投
地方法院108年度訴字第314號中華民國110年3月25日第一審判決
（起訴案號：臺灣南投地方檢察署108年度偵字第5056號、第530
5號），提起上訴，本院判決如下：
    主  文
原判決關於其附表一編號1、2部分及所定應執行刑部分，均撤銷
。
李明昌犯轉讓第一級毒品罪，累犯，處有期徒刑柒月。
李明昌被訴如原判決附表一編號1所示販賣第一級毒品罪部分，
無罪。
其他上訴駁回（即原判決附表二及無罪部分）。
上開撤銷改判部分（即有罪部分）所處之刑與上訴駁回部分（即
原判決附表二部分）所處之刑，應執行有期徒刑壹年肆月。
    犯罪事實
一、李明昌明知海洛因為毒品危害防制條例第2條第2項第1款所
    列管之第一級毒品，不得持有及轉讓，竟分別為下列犯行：
㈠、基於轉讓第一級毒品海洛因之犯意，於民國108年10月18日8
    時14分至9時44分許，以其持用之門號0000000000號行動電
    話與陳○○所持用之門號0000000000號行動電話聯繫後，旋於
    同日9時50分許，駕駛車牌號碼不詳之黑色自小客車至南投
    縣草屯鎮東草屯交流道旁的產業道路某處，在車內無償轉讓
    第一級毒品海洛因1包予陳○○，供陳○○施用（即起訴書附表
    一編號23）。
㈡、基於轉讓第一級毒品海洛因之犯意，於附表二編號1、2所示
    之時間、地點，以其持用之門號0000000000號行動電話與陳
    ○○所使用之000-0000000號市內電話聯繫後，各無償轉讓第
    一級毒品海洛因1包予陳○○，供陳○○施用。
二、案經南投縣政府警察局南投分局報告臺灣南投地方檢察署檢
    察官偵查起訴。 　　
    理  由
甲、有罪部分
壹、證據能力之說明：
一、按被告以外之人於審判外之言詞或書面陳述，除法律有規定
    者外，不得作為證據；刑事訴訟法第159條第1項、第159條
    之2定有明文。查證人陳○○於警詢時之證言，屬被告以外之
    人於審判外之陳述，上訴人即被告李明昌（下稱被告）及其
    辯護人爭執其警詢證言之證據能力，揆諸首揭說明，證人陳
    ○○於警詢之陳述，無證據能力。
二、按被告以外之人於審判外之陳述，雖不符刑事訴訟法第159
    條之1至之4之規定，而經當事人於審判程序同意作為證據，
    法院審酌該言詞陳述或書面陳述作成時之情況，認為適當者
    ，亦得為證據，同法第159條之5第1項定有明文。其立法意
    旨在於傳聞證據未經當事人之反對詰問予以核實，原則上係
    予排除，惟若當事人已放棄對原供述人之反對詰問權，於審
    判程序中表明同意該等傳聞證據可作為證據，基於證據資料
    愈豐富，愈有助於真實發見之理念，並尊重當事人對傳聞證
    據之處分權，且強化言詞辯論主義，使訴訟程序進行順暢，
    此時，法院自可承認該傳聞證據之證據能力。查本判決上開
    以外其餘所引用被告以外之人於審判外之陳述，經檢察官
    、被告及其辯護人同意作為證據使用，本院審酌前揭陳述作
    成時之情況，並無違法取得之情形或證明力明顯過低之瑕疵
    ，且為證明本案犯罪事實所必要，以之作為證據應屬適當，
    復經本院於審判期日就上開證據依法進行調查、辯論，依刑
    事訴訟法第159條之5規定，均應具有證據能力。
三、傳聞法則乃對於被告以外之人於審判外之言詞或書面陳述而
    為之規範。本判決所引用之非供述證據，無刑事訴訟法第15
    9條第1項傳聞法則之適用，且無證據證明係公務員違背法定
    程序取得，復經本院踐行證據之調查程序，依法自得作為證
    據。
貳、實體部分：　　
一、認定犯罪事實所憑之證據及理由： 
㈠、上開犯罪事實欄一、㈠、㈡所示被告轉讓第一級毒品海洛因予
    證人陳○○之犯罪事實，業據被告於警詢、偵查中、原審及本
    院審理時均坦承不諱（見警卷第65頁、第72頁、108年度偵
    字第5056號卷《下稱偵卷》第243頁、原審聲羈卷第15頁、原
    審卷㈠第130頁、第108頁、原審卷㈡第225頁、本院卷第176至
    177頁），核與證人陳○○於偵查中之證述大致相符（見偵卷
    第96頁），並有原審法院108年聲搜字000593號搜索票、南
    投縣政府警察局南投分局搜索扣押筆錄、扣押物品目錄表、
    扣押物品收據、門號0000000000號通聯調閱查詢單、門號00
    00000000號行動電話通訊監察譯文、扣押物品清單（見警卷
    第14至22頁、第74頁、第148至150頁；原審卷㈠第81頁、第8
    9頁）等在卷可稽，足徵被告任意性之自白與事實相符，應
    堪採信。
㈡、就犯罪事實欄一、㈠所示部分（即原判決附表一編號2所示部
    分），雖證人陳○○於偵查中及原審審理時證稱：108年10月1
    8日9時50分許，我與被告先電話聯絡後，在草屯鎮草屯交流
    道旁的產業道路，我上被告開的車，向被告購買約新臺幣（
    下同）1,000元的海洛因1包，一手交錢一手交貨等語（見偵
    卷第96頁；原審卷㈠第361頁），公訴意旨並依此認為被告是
    基於營利之意圖，而為販賣第一級毒品海洛因予證人陳○○。
    然按刑法上所謂販賣行為，係指以營利為目的，有償轉讓而
    將商品出售之行為。是以營利之意圖交付毒品，而收取對價
    之行為，觸犯販賣毒品罪；苟非基於營利之意圖，而以無償
    、原價或低於原價有償轉讓毒品予他人，僅得以轉讓毒品罪
    論處；若無營利之意圖，僅基於幫助施用毒品者取得供施用
    毒品之目的，而出面代購，則屬應否成立施用毒品罪或係幫
    助犯之範疇，三者行為互殊，且異其處罰。查被告於警詢及
    偵查中固不否認有於108年10月18日9時50分許交付毒品海洛
    因1包予證人陳○○之事實，並自承108年10月18日9時50分許
    ，其與證人陳○○先電話聯絡後，在草屯交流道旁邊產業道路
    ，將海洛因轉讓予證人陳○○，就此部分承認轉讓第一級毒品
    海洛因犯行等語（見偵卷243頁），然堅詞否認有為販賣第
    一級毒品海洛因之犯行；經互核被告於警詢及偵查中之供述
    與證人陳○○上開證述，就被告有與證人陳○○先以電話聯繫後
    ，在草屯鎮草屯交流道旁的產業道路，被告有交付毒品海洛
    因1包予證人陳○○之情節雖相符，且有如【附件】編號23所
    示之通訊監察譯文可佐，證人陳○○迫切地聯繫被告，而後被
    告與證人陳○○先相約於草屯見面，後更進一步約定在交流道
    下見面，被告先到場等候證人陳○○，並以電話指示證人陳○○
    如何到達其所在位置等情相合一致（見警卷第151至152頁)
    ，足認被告確有以行動電話與證人陳○○相約，並於上開時、
    地交付第一級毒品海洛因予證人陳○○。而被告於原審審理中
    雖改稱未與證人陳○○見面云云，惟被告既於警詢及偵查中已
    就此次見面有轉讓交付海洛因1包予證人陳○○，而此部分供
    述又與前開譯文及證人陳○○所述之情節相符，顯見被告於原
    審審理中辯稱並未與證人陳○○見面云云，為事後卸責之詞，
    無足採信。惟因被告於警詢及偵查中就此次與證人陳○○見面
    僅坦承「轉讓」第一級毒品犯行，且就證人陳○○有無交付購
    毒之價金1,000元之事實，亦僅有證人陳○○之單一證述，無
    其他積極證據可資佐證 (如【附件】編號23所示之通訊監察
    譯文僅能證明被告與證人陳○○確有相約見面)，是縱然被告
    與證人陳○○並非至親或有特殊之情誼關係，且海洛因又係價
    格昂貴之違禁物，且經政府懸令嚴加查緝、取締，購買不易
    ，而可推認被告苟非有利可圖，當無甘冒觸犯重罪之風險，
    平白無端花費時間駕車與證人陳○○相約在外見面，並在場等
    候多時，復將其購得之海洛因無償提供予證人陳○○之理等情
    ，然因被告本件另尚犯有如附表二所示於108年10月11月及
    同年月12日各1次無償轉讓第一級毒品海洛因予證人陳○○之
    犯罪事實，故被告於警詢、偵查中及本院審理時均供稱其於
    108年10月18日與證人陳○○見面時係無償轉讓海洛因1包予證
    人陳○○而非販賣等語，即難認屬卸責之詞而不足採信；是依
    卷內事證，僅足堪認定被告確係於108年10月18日9時50分許
    無償轉讓第一級毒品海洛因1包予證人陳○○，而非意圖牟利
    而販賣該包毒品以獲取價金。
㈢、綜上所述，被告有如犯罪事實欄一、㈠、㈡所示轉讓第一級毒
    品海洛因犯行，事證明確，均堪以認定，應予依法論科。
二、論罪科刑：　
㈠、新舊法之比較：查毒品危害防制條例第17條第2項規定，業於
    109年1月15日修正公布，並自公布後6個月後即109年7月15
    日生效施行。而修正前毒品危害防制條例第17條第2項規定
    ：「犯第4條至第8條之罪於偵查及審判中均自白者，減輕其
    刑」，修正後則規定：「犯第4條至第8條之罪於偵查及歷次
    審判中均自白者，減輕其刑」，就偵審自白減輕其刑規定經
    比較結果，新法增加『歷次』審判中均自白之條件，是以修正
    前毒品危害防制條例第17條第2項規定較有利於被告。依刑
    法第2條第1項前段之規定，本件自應適用較有利於被告之修
    正前毒品危害防制條例第17條第2項規定。
㈡、按海洛因係毒品危害防制條例第2條第2項第1款所定之第一級
    毒品，不得非法持有、轉讓。核被告如犯罪事實欄一、㈠、㈡
    所為，均係犯毒品危害防制條例第8條第1項之轉讓第一級毒
    品罪。公訴意旨認被告就如犯罪事實欄一、㈠所為，係犯修
    正前同條例第4條第1項之販賣第一級毒品罪，起訴法條尚有
    未洽，惟社會基本事實相同，本院自得併予審理，並變更起
    訴法條。
㈢、被告上開轉讓第一級毒品海洛因前持有毒品海洛因之低度行
    為，為各次轉讓之高度行為所吸收，均不另論罪。被告所犯
    上開3次轉讓第一級毒品罪間，犯意各別，行為互殊，應予
    分論併罰。另按轉讓毒品達一定數量者，加重其刑至二分之
    一，其標準由行政院定之；又轉讓第一級毒品達淨重5公克
    以上者，加重其刑至二分之一，毒品危害防制條例第8條第6
    項及轉讓持有毒品加重其刑之數量標準第2條第1項第1款規
    定甚明。本案既無證據可資證明被告前揭各次轉讓毒品海洛
    因已達淨重5公克，依罪疑有利被告原則，自不得依毒品危
    害防制條例第8條第6項規定加重其刑。
㈣、被告前於101年間因施用毒品案件，經臺灣新竹地方法院以10
    1年度審訴字第405號判決判處有期徒刑7月、7月、4月、4月
    ，上訴後相繼由臺灣高等法院以101年度上訴字第2914號、
    最高法院以102年度台上字第184號判決上訴駁回確定；同年
    間再因違反森林法案件，經臺灣新竹地方法院以101年度訴
    字第195號判決判處有期徒刑7月、併科罰金11,085元，上訴
    後相繼經臺灣高等法院以101年度上訴字第2871號、最高法
    院以102年度台上字第303號判決上訴駁回確定；同年間又因
    施用毒品案件，經臺灣桃園地方法院以101年度審訴字第196
    6號判決判處有期徒刑11月確定。上開各案之罪刑，經臺灣
    桃園地方法院以102年度聲字第3148號裁定應執行有期徒刑2
    年8月確定，並於105年3月9日執行完畢等情，有上開被告之
    臺灣高等法院被告前案紀錄表附卷可憑（見本院卷第81至11
    8頁）。其於受徒刑執行完畢後，5年以內故意再犯本案如犯
    罪事實欄一、㈠、㈡所示有期徒刑以上之罪，俱為累犯，依司
    法院釋字第775號解釋意旨，為避免發生罪刑不相當之情形
    ，法院就該個案應依解釋意旨，裁量是否加重最低本刑；本
    院參酌被告前有多次施用毒品之前案紀錄，當知毒品嚴重戕
    害人體健康，竟無視政府制定毒品危害防制條例杜絕毒品犯
    罪之禁令，復為本案轉讓毒品犯行，助長毒品漫延，致使施
    用毒品者沈迷於毒癮而無法自拔，衡酌其行為之不法內涵與
    罪責程度，暨所犯前開案件與本案犯行均屬故意犯罪，可認
    其對前次刑罰反應力薄弱，未有所警愓，且其犯罪情節亦無
    認其所受之刑罰加重其最低法定刑有超過其所應負擔罪責之
    情形，核無罪刑不相當情形，爰依刑法第47條第1項加重其
    刑。
㈤、按犯毒品危害防制條例第4條至第8條之罪於偵查及審判中均
    自白者，減輕其刑，修正前毒品危害防制第17條第2項定有
    明文。查被告就如犯罪事實欄一、㈠所示轉讓第一級毒品犯
    行，業已於偵查中及本院審理時均坦認不諱，就如犯罪事實
    欄一、㈡所示轉讓第一級毒品犯行，業已於偵查中、原審及
    本院審理時均坦認不諱，已如前述，爰依修正前毒品危害防
    制條例第17條第2項之規定，減輕其刑，又因同時有加重、
    減輕其刑之適用，依法應先加後減之。　　
三、上訴駁回之理由（即原判決附表二部分）：
㈠、原審經審理結果，認被告上開如犯罪事實欄一、㈡所示於108
    年10月11及同年月12日轉讓第一級毒品海洛因予證人陳○○之
    犯行，罪證明確，適用相關規定，並以行為人之責任為基礎
    ，審酌被告明知海洛因為法律所列管之第一級毒品，仍非法
    持有及轉讓，戕害國民健康且對社會秩序有潛在之危害，為
    法律所嚴禁，且經政府法令一再宣導，猶漠視法令，而無償
    轉讓，實應予以非難。惟兼衡被告犯後坦承其轉讓第一級毒
    品犯行之犯後態度，並考量其每次轉讓之數量非高，轉讓之
    對象僅1人，及其高中肄業之智識程度、家中經濟為勉持，
    入監前種菜及擔任水泥工維生之家庭經濟生活狀況（見原審
    卷㈡第229頁）、暨其犯罪動機、目的、手段、所生危害等一
    切情狀，分別量處有期徒刑7月（即其附表二各編號「論罪
    科刑及沒收」欄所示之刑）；並就沒收部分敘明：⒈按毒品
    危害防制條例第18條第1項前段規定，查獲之第一、二級毒
    品，不問屬於犯人與否，均沒收銷燬之，此所稱「查獲之毒
    品」，係指被查獲而與本案有關之全部毒品而言。扣案如附
    表三編號1至3所示之物，業經鑑定確認含有毒品海洛因成分
    ，惟被告於原審審理時供稱如附表三編號1至3所示之物係供
    其自己施用毒品，而附表三編號2、3之所示之葡萄糖粉會驗
    出有海洛因應該是因為我使用時有用到施用海洛因的吸管等
    語（見原審卷㈡第224頁），且卷內無積極證據足證與本案有
    關，故尚難於本案逕為沒收銷燬之諭知。⒉被告雖以不詳廠
    牌之行動電話（插用門號0000000000之SIM卡），與證人陳○
    ○聯繫而為附表二編號1、2所示轉讓第一級毒品之犯行，然
    被告於原審審理時稱：我確實有使用0000000000這個門號，
    是我跟我朋友借的，後來我就歸還給我朋友等語（見原審卷
    ㈡第226頁），該行動電話及SIM卡既非被告所有，且未經扣
    案，又無其他積極事證足以證明現仍存在而未滅失，亦非違
    禁物，沒收徒增執行上之勞費，不符比例，因認宣告沒收欠
    缺刑法上之重要性，爰不予宣告沒收。⒊又針對附表三編號4
    、5、7所示扣案物品，被告於原審審理時供稱：夾鏈袋是我
    自己分裝用的；咖啡色隨身小包也是我平日隨身使用的，針
    筒是我施用過的等語（見原審卷㈡第224頁），卷內證據無法
    證明與被告本案犯行有所關聯，爰均不予宣告沒收。經核其
    採證、認事與用法，均無違誤或不當，量刑亦屬適當，未違
    比例、公平或罪刑相當等原則，應予維持。
㈡、被告上訴意旨雖以原審判決就被告所犯如其附表二編號1、2
    所示之轉讓第一級毒品犯行，未審酌轉讓數量係僅供1次施
    用之微，原判決各處有期徒刑7月，亦有過重，請從輕量刑
    云云。然按量刑輕重，屬法院得依職權自由裁量之事項，苟
    其量刑已以行為人之責任為基礎，並斟酌刑法第57條各款所
    列情狀，在法定刑度內，酌量科刑，無偏執一端，致明顯失
    出失入情形，自不得指為不當或違法（最高法院103年度台
    上字第291號、第331號判決意旨參照）；且在同一犯罪事實
    與情節，如別無其他加重或減輕之原因，下級審量定之刑，
    亦無過重或失輕之不當情形，則上級審法院對下級審法院之
    職權行使，原則上應予尊重（最高法院85年度台上字第2446
    號判決意旨參照）；經查，毒品危害防制條例第8條第1項之
    法定最低本刑為有期徒刑1年以上，原審先依刑法第47條累
    犯規定加重其刑，再依毒品危害防制條例第17條第2項規定
    減輕其刑，各量處有期徒刑7月，已屬極低度刑，且原審以
    行為人之責任為基礎，已就被告之犯罪手段、犯罪所生危害
    、犯罪後態度、犯罪情節及被告之教育智識程度、家庭生活
    經濟狀況等情狀均加以審酌並敘明理由，足認原審量刑時，
    既未逾越法定刑度，亦無濫用自由裁量之權限，就被告所犯
    上開各罪，所量處之刑均尚屬適法，自無違法可言。被告猶
    上訴請求輕判，並無理由，應予駁回。
四、撤銷改判之理由（即原判決附表一編號2部分）：
㈠、就上開如犯罪事實欄一、㈠部分，原審以被告此部分（即原判
    決附表一編號2）罪證明確，因予論罪科刑，固非無見。惟
    查，依卷內事證僅足以證明被告係無償轉讓第一級毒品海洛
    因予證人陳○○，已如前述，原審認被告此部分係基於營利意
    圖而為販賣第一級毒品之犯行，尚有未當。被告上訴以其是
    轉讓第一級毒品海洛因予證人陳○○施用等情，指摘原判決此
    部分不當，為有理由，自應由本院將原判決此部分予以撤銷
    改判，原判決所定之應執行刑亦失所附麗，應併予撤銷。
㈡、量刑部分（即撤銷改判部分之宣告刑及應執行刑）：爰以行
    為人之責任為基礎，審酌被告之前案素行，其應知毒品對於
    人之身心殘害甚鉅，並足以危害社會治安，竟無視政府反毒
    政策及國家防制杜絕毒品犯罪之禁令，無償轉讓第一級毒品
    予他人，助長毒品氾濫，戕害國人身心健康，及犯後坦承犯
    行之態度，其犯罪之動機、目的、手段、所生之危害，並考
    量其轉讓毒品之數量非鉅，轉讓之對象僅1人，及其自陳高
    中肄業之教育智識程度、家中經濟為勉持，入監前種菜及擔
    任水泥工維生之家庭經濟生活狀況（見原審卷㈡第229頁）等
    一切情狀，量處如主文第2項所示之宣告刑；又被告所犯上
    開3次轉讓第一級毒品罪部分應予分論併罰，已如前述，本
    院審酌其所犯上開轉讓第一級毒品犯行，次數為3次，且對
    象僅證人陳○○1人，其各次轉讓第一級毒品犯行之方式、態
    樣並無二致，各次轉讓毒品行為對社會法益侵害相近，如以
    實質累加方式定應執行刑，則處罰之刑度顯將超過其行為之
    不法內涵，違反罪責原則，及考量因生命有限，刑罰對被告
    造成之痛苦程度，係隨刑度增加而生加乘效果，非以等比方
    式增加，是以隨罪數增加遞減刑罰方式，當足以評價被告行
    為不法性之法理（即多數犯罪責任遞減原則），爰定其應執
    行之主刑如主文欄第5項所示，以示懲儆。
㈢、沒收部分：　　　　　　
  ⒈被告雖以不詳廠牌之行動電話（插用門號0000000000號之SIM
    卡），與證人陳○○聯繫而為如犯罪事實欄一、㈠所示轉讓第
    一級毒品之犯行，然被告於原審審理時供稱：我確實有使用
    0000000000這個門號，是我跟我朋友借的，後來我就歸還給
    我朋友等語（見原審卷㈡第226頁），該行動電話及SIM卡既
    非屬被告所有，且未經扣案，又無其他積極事證足以證明現
    仍存在而未滅失，亦非違禁物，沒收徒增執行上之勞費，不
    符比例，因認宣告沒收欠缺刑法上之重要性，爰不予宣告沒
    收。
　⒉扣案如附表三編號6所示行動電話1支（含門號0000000000號S
    IM卡），雖係被告所有（見原審卷㈡第224頁），供其為如原
    判決附表一編號1所示（經本院撤銷改判無罪）聯絡證人陳○
    ○所用之物，有相關通聯調閱查詢單、通訊監察譯文等在卷
    可佐，然因與被告本案經認定有罪之轉讓第一級毒品犯行並
    無關聯，爰不併予宣告沒收。
乙、無罪部分
壹、公訴意旨略以：被告意圖營利，基於販賣第一級毒品海洛因
    之犯意，於如起訴書附表一編號1至22、24所示時間、地點
    ，以如起訴書附表一編號1至22、24所示方式，販賣第一級
    毒品海洛因予證人陳○○；因認被告就此部分所為涉犯毒品危
    害防制條例第4條第1項之販賣第一級毒品罪嫌等語。
貳、按犯罪事實應依證據認定之，無證據不得認定犯罪事實；不
    能證明被告犯罪者，應諭知無罪之判決，刑事訴訟法第154
    條第2項、第301條第1項前段分別定有明文。又事實之認定
    ，應憑證據，如未能發現相當證據，或證據不足以證明，自
    不能以推測或擬制之方法，為裁判基礎；且認定不利於被告
    之事實須依積極證據，苟積極證據不足為不利於被告事實之
    認定時，即應為有利於被告之認定；另認定犯罪事實所憑之
    證據，雖不以直接證據為限，間接證據亦包括在內，然而無
    論係直接證據或間接證據，其為訴訟上之證明，須於通常一
    般之人均不致有所懷疑，而得確信其為真實之程度者，始得
    據為有罪之認定，倘其證明尚未達到此一程度，而有合理性
    之懷疑存在，無從使事實審法院得有罪之確信時，即應由法
    院為諭知被告無罪之判決（最高法院40年台上字第86號、30
    年度上字第816號、76年度台上字第4986號判決意旨可資參
    照）。又刑事訴訟法第161條第1項規定：檢察官就被告犯罪
    事實，應負舉證責任，並指出證明之方法。因此，檢察官對
    於起訴之犯罪事實，應負提出證據及說服之實質舉證責任。
    倘其所提出之證據，不足為被告有罪之積極證明，或其指出
    證明之方法，無從說服法院以形成被告有罪之心證，基於無
    罪推定之原則，自應為被告無罪判決之諭知（最高法院92年
    台上字第128號判決見解相同）。另按施用毒品者之指證某
    人為販毒之人，雖非屬共犯證人類型，但因彼此間具有利害
    關係，其陳述證言在本質上存有較大虛偽性之危險，為擔保
    其真實性，本乎刑事訴訟法第156條第2項規定之相同法理，
    自仍應認為有補強證據之必要性，藉以限制其證據上之價值
    。所謂補強證據，必須求之於該指證者之陳述本身以外，其
    他足資證明其所指之犯罪事實具有相當程度真實性之別一證
    據。以毒販間通話之通訊監察譯文作為施用毒品者所指證販
    賣毒品犯罪事實之補強證據，必須其等之對話內容，依社會
    通念已足以辨別明白其所交易標的物之毒品品項、數量及價
    金，始足與焉，否則對於語意隱晦不明之對話，即令指證者
    證述該等對話內容之含意即係交易毒品，除非被指為販毒之
    被告坦認，或依被告之品格證據可供為證明其具犯罪之同一
    性（如其先前有關販賣毒品案件之暗語，與本案通訊監察譯
    文內容相同，兩案手法具有同一性），或司法警察依據通訊
    監察之結果即時啟動調查因而破獲客觀上有可認為販賣毒品
    之跡證者外，因仍屬指證者單方之陳述本身，自尚不足作為
    其所述犯罪事實之補強證據（最高法院100年度台上字第697
    0號判決意旨參照）。
參、公訴意旨認被告涉犯如上開公訴意旨欄所示之販賣第一級毒
    品犯行，無非係以證人陳○○之證述、被告持用之如【附件】
    編號1至22、24所示行動電話門號與證人陳○○間之通訊監察
    譯文、用戶基本資料、搜索扣押筆錄、扣押物品目錄表、扣
    案行動電話及SIM卡等物，為其主要論據。惟訊據被告固坦
    承門號0000000000號、0000000000號行動電話均係其所使用
    ，且供承如起訴書附表一編號1至22、24所示時間有與證人
    陳○○電話聯繫之事實，然堅詞否認有何販賣第一級毒品海洛
    因予證人陳○○之犯行，辯稱：與陳○○電話聯繫後，大部分並
    沒有見面，有時有見面是討論中古車買賣事宜，或聊天，伊
    沒有販賣第一級毒品海洛因給陳○○等語；經查：
一、就被告被訴如起訴書附表一編號1所示販賣第一級毒品海洛
    因予證人陳○○部分：查證人陳○○雖有於警詢、偵查中及原審
    審理時證稱其有於起訴書附表一編號1所示交易時間、處所
    ，以起訴書附表一編號1所示交易方式，向被告購買第一級
    毒品海洛因等情（見警卷第119頁；偵卷第93頁；原審卷㈠第
    357頁）。然觀諸【附件】編號1之第2通（詳【附件】第1頁
    ）所示被告與證人陳○○於108年7月26日14時17分47秒之通訊
    監察譯文內容，證人陳○○雖有向被告提及「我知道啦，我是
    說你要回來時，提早打給我，我提早出去要順便去找那個女
    孩，早上我去找她沒給另外一張，我時間來不及…」等語，
    惟證人陳○○對此部分譯文內容，於原審審理時證稱：這是我
    要介紹女朋友給被告，因為被告單身，所以介紹同事給被告
    認識，「早上我去找她沒給另外一張」是指沒有給照片等語
    （見原審卷㈠第382頁）。又細核【附件】編號1所示被告與
    證人陳○○間於108年7月26日之通訊監察譯文內容，並未提及
    其他任何疑似毒品交易之暗語或慣用語，亦無提及買賣海洛
    因之數量、價金等內容，復無從由整體通話內容推知其等碰
    面之目的係為交易毒品海洛因，則尚難採為證人陳○○此部分
    指證被告販賣海洛因之補強證據，自難僅以證人陳○○上開證
    述內容，遽認被告有起訴書附表一編號1所示販賣第一級毒
    品海洛因之犯行。
二、就被告被訴如起訴書附表一編號11、12所示販賣第一級毒品
    海洛因予證人陳○○部分：查證人陳○○雖有於警詢、偵查中及
    原審審理時證稱其有於起訴書附表一編號11、12所示交易時
    間、處所，以起訴書附表一編號11、12所示交易方式，向被
    告購買第一級毒品海洛因等情（見警卷第129至131頁；偵卷
    第94頁；原審卷㈠第358至359頁）。然觀諸【附件】編號11
    之第2通（詳【附件】第7頁）所示被告與證人陳○○於108年8
    月3日16時51分0秒之通訊監察譯文內容，被告雖有向證人陳
    ○○提及「你那個『菸』啊」等語；【附件】編號12之第4通（
    詳【附件】第8至9頁）所示被告與證人陳○○於108年8月7日1
    6時30分10秒之通訊監察譯文內容，被告提及「我那個『昏吹
    』（音譯）咧」，證人陳○○回稱：「你說「菸』那個咩」等語
    。對此部分譯文內容，證人陳○○於警詢時證稱：108年8月3
    日16時51分0秒通訊監察譯文中提及「菸」是因為被告看我
    有在抽電子菸，被告想試試看，所以向我索討等語（見警卷
    第130頁），復於原審審理時結證稱：通聯裡面提到「菸」
    跟「昏吹」都是指電子菸，不是海洛因，是被告要我拿電子
    菸給他等語（見原審卷㈠第370至372頁），則證人陳○○對於
    通訊監察譯文中所提及之「菸」、「昏吹」等詞所指何物，
    均未證稱係指第一級毒品海洛因。是以，上開通訊監察譯文
    內容中不論是被告或證人陳○○所提及之「菸」、「昏吹」等
    語，應確係指電子菸，而非毒品海洛因之代號或暗語無疑。
    又其餘公訴人所舉證之被告與證人陳○○於此2日之通訊監察
    譯文內容並無提及其他可認為係毒品海洛因交易之暗語，亦
    無提及買賣海洛因之數量、價金等內容，復無從由整體通話
    內容推知被告與證人陳○○相約見面之目的係為交易毒品海洛
    因，則尚難採為證人陳○○此部分指證被告販賣海洛因之補強
    證據，本院無從單憑證人陳○○之證詞，遽以論斷被告確有起
    訴書附表一編號11、12所示販賣海洛因予證人陳○○之犯行。
三、就被告被訴如起訴書附表一編號2至10、13至19、21、22、2
    4所示販賣第一級海洛因予證人陳○○部分：查證人陳○○雖有
    於警詢、偵查中及原審審理時證稱其有於起訴書附表一編號
    2至10、13至19、21、22、24所示交易時間、處所，以起訴
    書附表一編號2至10、13至19、21、22、24所示交易方式，
    向被告購買第一級毒品海洛因等情（見警卷第120至154頁；
    偵卷第93至96頁；原審卷㈠第357至362頁）。惟被告堅詞否
    認此部分犯行，而觀諸公訴人憑以認定被告此部分犯行之通
    訊監察譯文內容（即【附件】編號2至10、13至19、21、22
    、24所示之通訊監察譯文），至多僅有被告與證人陳○○2人
    互約見面之對話，均無提及買賣海洛因之數量、價金等內容
    ，或其他足資判斷為毒品海洛因交易之內容，尚難採為證人
    陳○○指證被告販賣海洛因之補強證據，是自難僅以證人陳○○
    上開證述，遽認被告有公訴意旨所指如起訴書附表一編號2
    至10、13至19、21、22、24所示販賣海洛因毒品之犯行。
四、就被告被訴如起訴書附表一編號20所示販賣第一級毒品海洛
    因予證人陳○○部分（即原判決附表一編號1判決有罪部分）
    ：查證人陳○○雖於偵查中證稱：108年8月15日我與被告先電
    話聯絡後，大約22時許在臺中市南屯區永春東路附近，我上
    被告開的車，向被告購買約1,000至3,000元左右的海洛因1
    包，一手交錢一手交貨等語（見偵卷第95頁、第96頁）；且
    於原審審理時亦證稱：108年8月15日我與被告先電話聯絡後
    ，後來再用LINE聯繫，大約晚上10時許在南屯區永春東路附
    近，與被告交易毒品，我說「斷糧」是指快沒有毒品了，當
    天於晚上10點我確實有與被告見面交易毒品等語（見原審卷
    ㈠第360頁、第373至377頁）。又參諸【附件】編號20第1通
    （詳【附件】第15頁）之通訊監察譯文內容，於108年8月15
    日上午7時26分15秒證人陳○○向被告問稱：「兄仔喔，你今
    天會回來喔？」，被告回答：「嘿，安那？」，證人陳○○復
    稱：「沒有啊，就…都『斷糧啦』…呵呵呵」，被告回覆：「要
    晚上了啦」，證人陳○○問：「差不多幾點」，被告回稱：「
    10點多了啦」，證人陳○○即稱：「10點多喔，那我那時候再
    打給你」；復於【附件】編號20之第2通（詳【附件】第15
    頁）之通訊監察譯文內容，即同日上午8時45分45秒許，證
    人陳○○再致電向被告表示：「我等等去辦一支電話，你晚上
    回來可以在永春東路等我嗎？」，被告則回稱：「嗯，我哪
    知道啦，這樣我怎麼知道你的電話」，證人陳○○表示：「我
    等下會去辦咩，啊你再到永春東路那裡等我好不好」，被告
    回覆：「好啦」；【附件】編號20之第3通（詳【附件】第1
    5至16頁）之通訊監察譯文內容，即同日上午10時23分23秒
    許，證人陳○○又再度撥打電話詢問被告：「你差不多幾點會
    到」，被告後來回稱：「差不多9點多10點那裡了」等情，
    似核與證人陳○○上開證述情節相符，然上開對話內容中並未
    言明交易毒品之種類、數量、金額，而雖證人陳○○提及之「
    斷糧啦」，與毒品人口間以「斷糧」暗指需要毒品之常情相
    合，且當證人陳○○告知被告「就…都「斷糧啦』」等語時，被
    告未對「斷糧」所指為何進行確認，即與證人陳○○約定見面
    時間，似足以顯示彼此間以隱晦之內容通話約定交易毒品；
    惟查，如【附件】編號20所示3通電話之通聯時間分別為108
    年8月15日7時26分15秒、8時45分45秒及10時23分23秒，然
    檢察官起訴被告此次販賣第一級毒品犯行之犯罪時間係依證
    人陳○○於偵查中所證稱之108年8月15日22時許始為毒品交易
    ，是上開【附件】編號20所示3通電話之通訊監察譯文內容
    是否足以作為證人陳○○指證被告有於108年8月15日22時許販
    賣第一級毒品海洛因之補強證據，因被告與證人陳○○間當日
    於該3通電話通聯後，未再查有積極證據足資證明渠2人確有
    見面等情，是僅以當日上午之3通電話通聯有相約見面乙情
    ，即認被告與證人陳○○確有於同日22時許見面交易毒品實尚
    嫌速斷。又證人陳○○雖就其與被告嗣後確實有見面交易毒品
    乙情，於原審審理時證稱：那時候有用LINE等語（見原審卷
    ㈠第375頁），且經原審審判長詢問證人陳○○有關被告通訊軟
    體LINE之暱稱為何？證人陳○○答稱：「黑金」，而與卷內偵
    查報告蒐證顯示被告之LINE暱稱為「李黑金」乙情（見他卷
    第44頁）似有部分相符，然並非完全一致，且被告之綽號為
    「黑金」，此據證人陳健明、賴秀春2人於110年8月19日本
    院審理時證述明確（見本院卷第181頁、第204頁），足認證
    人陳○○證稱被告使用之通訊軟體LINE之暱稱為「黑金」，實
    有可能係依憑被告之綽號而為證述；況證人陳○○此部分有以
    通訊軟體LINE與被告聯繫之證述內容，僅見於原審審理時始
    為證述，其於警詢、偵查中均未提及與被告間尚有以通訊軟
    體LINE為聯繫，是證人陳○○證稱其與被告除以電話聯繫外，
    亦使用LINE聯繫之證詞，是否堪可採信，尚有疑義；又觀諸
    【附件】編號20所示第3通電話之通訊監察譯文內容，證人
    陳○○最終有向被告表示：「那你提早打給我喔」乙語，而卷
    內既查無被告與證人陳○○於108年8月15日22時前之密接時間
    有相互聯絡見面之電話通聯或以通訊軟體傳送訊息或語音通
    聯之相關證據，自無法僅以如【附件】編號20所示3通之通
    訊監察譯文採為證人陳○○指證被告此部分販賣海洛因之補強
    證據；是自難僅以證人陳○○上開證述，遽認被告有公訴意旨
    所指如起訴書附表一編號20所示販賣海洛因毒品之犯行。
五、從而，證人陳○○於原審審理時之證述，既有上述所指之各該
    瑕疵，且證人陳健明、李燕琴、賴秀春等人於110年8月19日
    本院審理時均結證稱：被告曾於渠等作證前2年左右之某日
    晚間，在被告住處之騎樓，因被告懷疑證人陳○○先前趁被告
    家中無人而自行持被告家中鑰匙至被告家中行竊財物，被告
    遂持棍棒毆打證人陳○○等情一致（見本院卷第181至217頁）
    ，是證人陳○○與被告間似有嫌隙；又姑不論上開3名證人所
    證述之情節是否屬實，然依證人陳○○與被告如【附件】編號
    1至22、24之通訊監察譯文內容所示，證人陳○○與被告相約
    見面究因何事，並無法辨明，且各該對話內容，依一般社會
    通念尚不足以辨別明白其所交易標的物之毒品品項、數量及
    價金，是即令證人陳○○於偵查中及原審審理時均證述該等對
    話內容之含意即係與被告相約交易毒品海洛因，然在被告否
    認犯行之情況下，本案復無司法警察依據各該通話內容之結
    果即時啟動調查因而破獲客觀上有可認為販賣毒品之跡證，
    故被告所涉販賣第一級毒品海洛因罪嫌，仍屬指證者即證人
    陳○○單方之陳述本身，自尚不足作為其所述犯罪事實之補強
    證據，無足擔保其證述之真實性。良以施用、販賣毒品者其
    供述之憑信性本不及於一般人，況施用、販賣毒品者其供出
    來源，因而破獲者，法律復規定得減輕其刑，其有為偵查機
    關誘導、或為邀輕典而為不實之陳述之可能，其供述之真實
    性自有合理之懷疑。是施用、販賣毒品者關於其向某人購買
    毒品之供述，必須補強證據佐證，以擔保其供述之真實性，
    俾貫徹刑事訴訟無罪推定及嚴格證明之基本原則。是在無補
    強證據足資佐證證人陳○○於警詢、偵查中及原審審理時就被
    告有為販賣毒品犯行證述之真實性，則參照上開最高法院判
    決意旨，自難僅憑證人陳○○之單方陳述，而遽認被告涉有起
    訴書所指如附表一編號1至22、24所示販賣第一級毒品海洛
    因予證人陳○○之犯行。
肆、綜上所述，公訴人所提出之證據及指出證明之方法，尚未達
    於一般人均可得確信被告有上開公訴意旨欄所指於如起訴書
    附表一編號1至22、24所示時間、地點，以如起訴書附表一
    編號1至22、24所示方式，販賣第一級毒品海洛因予證人陳○
    ○之犯行，而達於無合理懷疑存在之程度，無從說服本院形
    成被告有罪之心證，被告犯罪尚屬不能證明，依前揭說明，
    自應依法為被告無罪之諭知。
伍、上訴駁回之說明：原審以不能證明被告上開如起訴書附表一
    編號1至19、21、22、24所示此部分犯罪，而依刑事訴訟法
    第301條第1項規定，就此部分諭知被告均無罪之判決，經核
    並無不合，應予維持。檢察官猶以「本件被告如起訴書附表
    一編號1至19、21、22、24之時、地販賣毒品予陳○○等情，
    業經證人陳○○分別於警詢、偵訊時結證在卷，並有通訊監察
    譯文在卷可憑。且證人陳○○於108年11月1日製作警詢筆錄時
    ，先由警方播放通訊監察音檔，再依據通訊監察譯文具體、
    明確指認被告販賣毒品情事，且於當日至本署接受檢察官複
    訊，仍於具結後為指認被告販賣毒品之相同證述，並與警詢
    中之指訴相符。再觀警詢筆錄製作過程，均係警方播放錄音
    音檔、提示通訊監察譯文後，由證人自行供述被告販賣毒品
    之情節，製作筆錄過程並未對證人有何脅迫、誘導，均係由
    證人自行供述，於當日接受檢察官訊問時，具結後仍為相同
    之證述。而證人於審理中交互詰問一開始即表明，因為109
    年7月間出重大車禍，傷及腦部，有些記憶已不清楚，但警
    、偵訊時之筆錄所述均實在，而經聲請原審法院向臺中榮民
    總醫院調閱證人病歷，證人確於109年7月13日發生車禍被送
    往該院急救醫治，此有該院109年12月31日中榮醫企字第109
    4204419號函及所附病歷影本在卷可憑，證人證述更證為真
    實，則證人於審理中之記憶受車禍傷害之影響，更可想見。
    原審判決未審酌及此，逕以證人審理中之證述與警、偵訊之
    證言不符，即認證人所述前後不一、或認證人審理中之證言
    較為可採，而逕為被告有利認定，卻忽視證人審理中之證言
    係受109年7月重大車禍傷害後，喪失記憶之證言，原審判決
    之採證與論理實難令人甘服。何況，有鑑於證人記憶已因車
    禍受損，則證人警、偵訊之證詞，可勘驗警、偵訊錄影即可
    得知證人所述是否實在。再觀證人於警詢、偵查中之證述，
    就交易之時間、地點、過程、交易毒品之金額等細節均詳為
    證述，倘非親身經歷之事實，絕難憑空杜撰，此外，並有與
    其證述内容時間點吻合之通訊監察譯文可佐證，證述内容可
    信度甚高。再者證人前揭偵訊内容，乃檢察官依法訊問，並
    無出以強暴、脅迫、利誘、詐欺、疲勞訊問或其他不正之方
    法，且證人偵查中之證述並經具結程序，擔保其憑信性，實
    未見其先前之供述有何瑕疵可指。易言之，證人既未受到任
    何不正之方法訊問，於此情形下仍指認被告販賣毒品，其證
    詞可信度自屬極高。且證人與被告已多次交易，對於毒品交
    易當有一定默契，自無須於每次通話中均事先約明交易毒品
    種類、數量、金額，亦可見面再講，自然只須約定時間、地
    點碰面即可，則通話中自然無須講明交易内容。末者，衡以
    常情，吸毒者於指認販毒者後，如為被指認人獲知，通常都
    會遭受壓力（如被冠上背叛者污名、日後無法取得毒品等）
    ，是以翻供者所在多有，而觀被告與證人曾為朋友關係，證
    人迴護被告，亦屬人之常情，證人事後於審理中翻供，證述
    與常情及經驗法則違背之情節，實不足採，證人於警詢、偵
    訊時就販賣毒品事實之證述，均足以認定被告販賣毒品。而
    證人事後翻異前詞之舉措，依經驗法則及論理法則，均可認
    為係為被告脫罪之詞，自與客觀事實不符。」等語，認原判
    決就無罪部分之認事用法尚嫌未洽，請求將原判決撤銷，更
    為適當合法之判決云云；惟查，檢察官上揭上訴理由係就原
    判決已經調查審酌作為裁判基礎之卷內證據資料，徒憑己見
    ，為相異之評價而再事爭執，且亦未再提出其他適合於證明
    犯罪事實之積極證據，而依卷內無論直接或間接證據，其為
    訴訟上之證明，尚未達通常一般之人均不致有所懷疑，而得
    確信其為真實據為有罪認定之程度，尚有合理之懷疑存在，
    實無從使法院得有罪之確信，基於無罪推定原則，即不得據
    為不利被告之認定；檢察官前揭上訴意旨，仍就原審採證認
    事適法職權行使及原判決已明白論斷之事項，再為事實及法
    律上之爭執，指摘原審判決此部分諭知無罪不當，為無理由
    ，其上訴應予駁回。
陸、撤銷改判之說明：原審就起訴書附表一編號20所載被告販賣
    第一級毒品犯行（即原判決附表一編號1有罪部分），未依
    前述證據詳加推敲，逕以證人陳○○指證被告販賣毒品之證述
    可信為由，就被告被訴如起訴書附表一編號20所載於108年8
    月15日販賣第一級毒品海洛因予證人陳○○部分，遽予以論罪
    科刑，自有未洽。被告以其並未為公訴意旨所指前揭犯行為
    由提起上訴，指摘原判決不當，為有理由。原判決就此部分
    既有違誤，自應由本院將原判決關於此部分予以撤銷，另為
    如主文欄第3項所示諭知被告無罪之判決。
據上論結，應依刑事訴訟法第368條、第369條第1項前段、第364
條、第299條第1項前段、第300條、第301條第1項，判決如主文
。
本案經檢察官張弘昌提起公訴，檢察官陳俊宏提起上訴，檢察官
陳惠珠到庭執行職務。
中　　華　　民　　國　　110 　年　　9 　　月　　9 　　日
            刑事第二庭   審判長法　官　何  志  通
                               法　官  石  馨  文
                               法　官  許  月  馨 
以上正本證明與原本無異。
有罪部分均得上訴。
撤銷改判無罪部分，檢察官得上訴。
上訴駁回無罪部分，檢察官得上訴，但有刑事妥速審判法第9條
規定之適用。
如不服本判決應於收受送達後20日內向本院提出上訴書狀，其未
敘述上訴理由者，並得於提起上訴後20日內向本院補提理由書狀
（均須按他造當事人之人數附繕本）「切勿逕送上級法院」。因
疫情而遲誤不變期間，得向法院聲請回復原狀。 

                               書記官  李  妍  嬅 

中　　華　　民　　國　　110 　年　　9 　　月　　9 　　日
附錄：
刑事妥速審判法第9條
除前條情形外，第二審法院維持第一審所為無罪判決，提起上訴
之理由，
以下列事項為限：
一、判決所適用之法令牴觸憲法。
二、判決違背司法院解釋。
三、判決違背判例。
刑事訴訟法第三百七十七條至第三百七十九條、第三百九十三條
第一款規
定，於前項案件之審理，不適用之。 
【原判決附表一】：被告被訴販賣第一級毒品海洛因部分
編號 買方 販賣毒品之時間、地點、聯絡方式、毒品價量、種類、販賣所得           論罪科刑及沒收  備 註 1 陳○○ 李明昌基於販賣第一級毒品海洛因以營利之犯意，於108年8月15日7 時26分至10時23分許，以其持用0000000000號行動電話與陳○○所持用之0000000000號行動電話聯繫購毒事宜後，於同日22時許，在臺中市南屯區永春東路附近，販賣價值約新臺幣（下同）1,000元之第一級毒品海洛因1 包與陳○○，陳○○交付1,000 元與李明昌，李明昌得款1,000 元。 李明昌販賣第一級毒品，累犯，處有期刑拾伍年參月。扣案如附表三編號6 所示之物沒收；未扣案之犯罪所得新臺幣壹仟元沒收，於全部或一部不能沒收或不宜執行沒收時，追徵其價額。 【本院撤銷改判無罪】 2 陳○○ 李明昌基於販賣第一級毒品海洛因以營利之犯意，於108 年10月18日8時14分至9時44分許，以其持用0000000000號行動電話與陳○○所持用之0000000000號行動電話聯繫購毒事宜後，旋於同日9 時50分許，駕駛車牌號碼不詳之黑色自小客車至南投縣草屯鎮東草屯交流道旁的產業道路某處，在車內以1,000 元之代價，販賣第一級毒品海洛因1 包與陳○○，陳○○交付1,000 元現金與李明昌，李明昌得款1,000 元。 李明昌販賣第一級毒品，累犯，處有期刑拾伍年參月。未扣案之犯罪所得新臺幣壹仟元沒收，於全部或一部不能沒收或不宜執行沒收時，追徵其價額。 【本院變更起訴法條並撤銷改判轉讓第一級毒品罪】 

【原判決附表二】：被告轉讓第一級毒品海洛因部分
編號 受轉讓者 轉讓海洛因之時間、地點、聯絡方式、數量          論罪科刑及沒收 備註 1 陳○○ 李明昌基於轉讓第一級毒品海洛因之犯意，於108 年10月11日10時34分許，以其持用0000000000號行動電話與陳○○持用之000-0000000 號市內電話聯繫後，旋於同日10時40分許，在李明昌位於南投縣○○鎮○○路000○0號之住處，無償轉讓海洛因約1次施用之量與陳○○，供陳○○施用。 李明昌轉讓第一級毒品，累犯，處有期刑柒月。  2 陳○○ 李明昌基於轉讓第一級毒品海洛因之犯意，於108 年10月12日10時14分至12時20分許，以其持用0000000000號行動電話與陳○○持用之000-0000000 號市內電話聯繫後，旋於同日12時30分許，駕駛車號不詳之黑色自小客車至臺中市西區五權路跟五權西路口，在車內無償轉讓海洛因約1 次施用之量與陳○○，供陳○○施用。 李明昌轉讓第一級毒品，累犯，處有期刑柒月。  
附表三：
編號 品名 數量 所有人 備註  1 海洛因（驗餘淨重0.0403公克） 1 包 李明昌 驗出結果：一級毒品海洛因  2 葡萄糖粉（驗餘淨重分別為1.7834公克、1.1672公克） 2 包 同上 驗出結果：一級毒品微量海洛因  3 葡萄糖粉（驗餘淨重1.9141公克） 1 包 同上 驗出結果：一級毒品微量海洛因  4 夾鍊袋 1 批 同上   5 咖啡色隨身小包 1 個 同上   6 HTC 行動電話（含門號0000000000號行動電話SIM卡1張） 1 支 同上   7 注射針筒1支（已使用過） 1 支 同上  
【起訴書附表一】
編號 購買毒品者 販賣交付毒品者(即被告)及使用門號 交易時間 交易處所 交易價金(新臺幣) 交易方式 1 陳○○ 0000000000 李明昌&ZZZZ; &ZZZZ;&ZZZZ; 0000000000 108年7月 26日     21時34分 臺中市南屯區永春東路的巷子 3,000元 李明昌於左列時地，將第一級毒品海洛因販賣予陳○○，陳○○交付左列價金予李明昌。 2 陳○○ 0000000000 李明昌&ZZZZ; &ZZZZ;&ZZZZ; 0000000000 108年7月 28日     6時33分 南投縣○○鎮○○路000○0號李明昌租屋處 3,000元 李明昌於左列時地，將第一級毒品海洛因販賣予陳○○，陳○○交付左列價金予李明昌。 3 陳○○ 0000000000 李明昌&ZZZZ; &ZZZZ;&ZZZZ; 0000000000 108年7月 28日     16時30分 南投縣○○鎮○○路000○0號李明昌租屋處 1,000至 3,000元左右 李明昌於左列時地，將第一級毒品海洛因販賣予陳○○，陳○○交付左列價金予李明昌。 4 陳○○ 0000000000 李明昌&ZZZZ; &ZZZZ;&ZZZZ; 0000000000 108年7月 29日     6時32分 南投縣○○鎮○○路000○0號李明昌租屋處 1,000至 3,000元左右 李明昌於左列時地，將第一級毒品海洛因販賣予陳○○，陳○○交付左列價金予李明昌。 5 陳○○ 0000000000 李明昌&ZZZZ; &ZZZZ;&ZZZZ; 0000000000 108年7月 30日     7時33分 南投縣○○鎮○○路000○0號李明昌租屋處 1,000至 3,000元左右 李明昌於左列時地，將第一級毒品海洛因販賣予陳○○，陳○○交付左列價金予李明昌。 6 陳○○ 0000000000 李明昌&ZZZZ; &ZZZZ;&ZZZZ; 0000000000 108年7月 31日7時 南投縣○○鎮○○路000○0號李明昌租屋處 1,000至 3,000元左右 李明昌於左列時地，將第一級毒品海洛因販賣予陳○○，陳○○交付左列價金予李明昌。 7 陳○○&ZZZZ; &ZZZZ; 0000000000 李明昌&ZZZZ; &ZZZZ;&ZZZZ; 0000000000 108年7月 31日 17時05分 南投縣○○鎮○○路000○0號李明昌租屋處 1,000至 3,000元左右 李明昌於左列時地，將第一級毒品海洛因販賣予陳○○，陳○○交付左列價金予李明昌。 8 陳○○&ZZZZ; &ZZZZ; 0000000000 李明昌&ZZZZ; &ZZZZ;&ZZZZ; 0000000000 108年08月1日     11時55分 臺中市太平區太順路附近 1,000至 3,000元左右 李明昌於左列時地，將第一級毒品海洛因販賣予陳○○，陳○○交付左列價金予李明昌。 9 陳○○&ZZZZ; &ZZZZ; 0000000000 李明昌&ZZZZ; &ZZZZ;&ZZZZ; 0000000000 108年8月2日     16時41分 南投縣○○鎮○○路000○0號李明昌租屋處 1,000至 3,000元左右 李明昌於左列時地，將第一級毒品海洛因販賣予陳○○，陳○○交付左列價金予李明昌。 10 陳○○&ZZZZ; &ZZZZ; 0000000000 李明昌&ZZZZ; &ZZZZ;&ZZZZ; 0000000000 108年8月3日     06時 南投縣○○鎮○○路000○0號李明昌租屋處 1,000至 3,000元左右 李明昌於左列時地，將第一級毒品海洛因販賣予陳○○，陳○○交付左列價金予李明昌。 11 陳○○&ZZZZ; &ZZZZ; 0000000000 李明昌&ZZZZ; &ZZZZ;&ZZZZ; 0000000000 108年8月3日 16時許 南投縣○○鎮○○路000○0號李明昌租屋處 1,000至 3,000元左右 李明昌於左列時地，將第一級毒品海洛因販賣予陳○○，陳○○交付左列價金予李明昌。 12 陳○○&ZZZZ; &ZZZZ; 0000000000 李明昌&ZZZZ; &ZZZZ;&ZZZZ; 0000000000 108年8月7日     18時 南投縣○○鎮○○路000○0號李明昌租屋處 1,000至 3,000元左右 李明昌於左列時地，將第一級毒品海洛因販賣予陳○○，陳○○交付左列價金予李明昌。 13 陳○○&ZZZZ; &ZZZZ; 0000000000 李明昌&ZZZZ; &ZZZZ;&ZZZZ; 0000000000 108年8月8日 8時45分 臺中市北屯區的文心路與興安路口 1,000至 3,000元左右 李明昌於左列時地，將第一級毒品海洛因販賣予陳○○，陳○○交付左列價金予李明昌。 14 陳○○&ZZZZ; &ZZZZ; 0000000000 李明昌&ZZZZ; &ZZZZ;&ZZZZ; 0000000000 108年8月8日     12時03分 臺中市北屯區的文心路與興安路口 1,000至 3,000元左右 李明昌於左列時地，將第一級毒品海洛因販賣予陳○○，陳○○交付左列價金予李明昌。 15 陳○○&ZZZZ; &ZZZZ; 0000000000 李明昌&ZZZZ; &ZZZZ;&ZZZZ; 0000000000 108年8月8日     20時 臺中市南屯區永春東路附近 1,000至 3,000元左右 李明昌於左列時地，將第一級毒品海洛因販賣予陳○○，陳○○交付左列價金予李明昌。 16 陳○○&ZZZZ; &ZZZZ; 0000000000 李明昌&ZZZZ; &ZZZZ;&ZZZZ; 0000000000 108年8月9日     9時40分 南投縣○○鎮○○路000○0號李明昌租屋處 1,000至 3,000元左右 李明昌於左列時地，將第一級毒品海洛因販賣予陳○○，陳○○交付左列價金予李明昌。 17 陳○○&ZZZZ; &ZZZZ; 0000000000 李明昌&ZZZZ; &ZZZZ;&ZZZZ; 0000000000 108年8月9日    16時15分 南投縣○○鎮○○路000○0號李明昌租屋處 1,000至 3,000元左右 李明昌於左列時地，將第一級毒品海洛因販賣予陳○○，陳○○交付左列價金予李明昌。 18 陳○○&ZZZZ; &ZZZZ; 0000000000 李明昌&ZZZZ; &ZZZZ;&ZZZZ; 0000000000 108年8月 10日     8時30分 臺中市德芳南路與中興路口 1,000至 3,000元左右 李明昌於左列時地，將第一級毒品海洛因販賣予陳○○，陳○○交付左列價金予李明昌。 19 陳○○&ZZZZ; &ZZZZ; 0000000000 李明昌&ZZZZ; &ZZZZ;&ZZZZ; 0000000000 108年8月 10日     14時10分 臺中市德芳南路與中興路口 1,000至 3,000元左右 李明昌於左列時地，將第一級毒品海洛因販賣予陳○○，陳○○交付左列價金予李明昌。 20 陳○○&ZZZZ; &ZZZZ; 0000000000 李明昌&ZZZZ; &ZZZZ;&ZZZZ; 0000000000 108年8月 15日22時許 臺中市南屯區永春東路附近 1,000至 3,000元左右 李明昌於左列時地，將第一級毒品海洛因販賣予陳○○，陳○○交付左列價金予李明昌。 21 陳○○&ZZZZ; &ZZZZ; 0000000000 李明昌&ZZZZ; &ZZZZ;&ZZZZ; 0000000000 108年8月 16日     10時30分 臺中市東區自由路 1,000至 3,000元左右 李明昌於左列時地，將第一級毒品海洛因販賣予陳○○，陳○○交付左列價金予李明昌。 22 陳○○&ZZZZ; &ZZZZ; 0000000000 李明昌&ZZZZ; &ZZZZ;&ZZZZ; 0000000000 108年8月 20日     6時30分 南投縣○○鎮○○路000○0號李明昌租屋處 1,000至 3,000元左右 李明昌於左列時地，將第一級毒品海洛因販賣予陳○○，陳○○交付左列價金予李明昌。 23 陳○○&ZZZZ; &ZZZZ;0000000000 李明昌&ZZZZ; &ZZZZ;&ZZZZ; 0000000000 108年10月18日   9時50分 南投縣草屯鎮東草屯交流道旁的產業道路 1,000元 李明昌於左列時地，將第一級毒品海洛因販賣予陳○○，陳○○交付左列價金予李明昌。 24 陳○○ 0000000000 李明昌&ZZZZ; &ZZZZ;&ZZZZ; 0000000000 108年10月19日   10時55分 南投縣草屯鎮東草屯交流道旁的產業道路 1,000元 李明昌於左列時地，將第一級毒品海洛因販賣予陳○○，陳○○交付左列價金予李明昌。